臺灣屏東地方法院刑事裁定
111年度訴字第352號
公  訴  人  臺灣屏東地方檢察署檢察官
聲  請  人 
即  被  告  李睿綻



聲請人  即
指定辯護人  李建宏律師（義務辯護）
上列被告因違反槍砲彈藥刀械管制條例等案件，經檢察官提起公
訴（111年度偵字第1304、3847、4444號），聲請人即被告及指
定辯護人聲請具保停止羈押，本院裁定如下：
    主  文
聲請均駁回。
    理  由
一、聲請人即被告乙○○（下稱被告）聲請意旨略以：我自收押迄
    今已經想了很多，會對所做的事情負責，因子女尚年幼，希
    望可以回家陪伴家人。至於跟「中信當鋪」的債務，已經由
    我父親處理，不會再有同樣情事發生。其他違法的東西我也
    不會再碰。以前我沒有逃亡，執行也準時前往，以後我也會
    遵期到庭，爰聲請准予以新臺幣（下同）3萬元具保停止羈
    押等語。
二、聲請人即辯護人聲請意旨略以：被告已深感悔悟，對犯行坦
    承不諱，本件已於民國111年11月23日宣示辯論終結，相關
    證人、證物均已調查完畢，應無繼續羈押被告之必要。被告
    有固定住居所，家中有老父及2名未成年子女須照顧，有親
    情羈絆，無逃亡之虞。羈押為最嚴重之強制處分手段，若能
    提出相當之保證金，亦有心理約束力，足以替代羈押，亦可
    以限制住居、命被告定期報到等方式替代，即可確保被告行
    蹤，以確保後續審判及執行之進行等語。
三、按被告及得為其輔佐人之人或辯護人，得隨時具保，向法院
    聲請停止羈押，刑事訴訟法第110條第1項定有明文。然法院
    准許上開具保停止羈押之聲請，其要件應以被告雖有刑事訴
    訟法第101條第1項各款或第101條之1第1項各款所示之羈押
    原因，但已無羈押之必要，或另有同法第114條各款所示之
    情形，始得為之；倘被告仍具法定羈押原因而有羈押之必要
    ，復查無同法第114條各款所示不得駁回具保聲請停止羈押
    之情形者，法院即不應准許具保停止羈押。
四、前經本院訊問被告、指定辯護人在場為被告辯護，並參酌卷
    證資料後，認被告涉犯槍砲彈藥刀械管制條例第8條第4項之
    非法持有制式空氣槍、刑法第135條第1項之妨害公務執行、
    同法第138條之毀損公務員職務上掌管之物品、同法第277條
    第1項之傷害、同法第305條之恐嚇危害安全、同法第354條
    之毀損他人物品等罪嫌疑重大。被告遭查獲時有妨害公務之
    情形，有事實足認為有逃亡之虞，有刑事訴訟法第101條第1
    項第1款所列情形，復有羈押之必要，於111年6月2日予以羈
    押，並於訊問後，認原羈押之原因及必要均仍存在，分別裁
    定自111年9月2日、111年11月2日起各延長羈押2月在案。
五、茲被告及辯護人以上開事由向本院聲請具保停止羈押。經查
    ，被告就前開犯嫌於警詢、偵查、本院準備程序及審理中均
    坦承在卷，核與證人即告訴人甲○○、丁○○、丙○○於警詢及偵
    查中具結證述，證人即警員鍾秉宏、劉家暐於警詢及偵查中
    具結證述情節相符，復有111年1月15日員警偵查報告、屏東
    縣政府警察局內埔分局龍泉派出所勤務分配表暨登記簿、員
    警工作紀錄簿、高雄榮民總醫院屏東分院診斷證明書、屏基
    醫療財團法人屏東基督教醫院診斷證明書、屏東縣政府警察
    局內埔分局搜索扣押筆錄暨扣押物品目錄表、車輛詳細資料
    報表、現場蒐證暨扣案物品照片、遭毀損之酒精感知器照片
    、自願受搜索同意書、屏東縣政府警察局屏東分局搜索扣押
    筆錄暨扣押物品目錄表、現場監視器影像擷圖、手機畫面擷
    圖、檢察官勘驗筆錄、押當車輛借用切結書、屏東縣當鋪公
    會當票、「中信當鋪」現場暨遭毀損物品照片、屏東縣政府
    警察局屏東分局111年5月5日屏警分偵字第11132049100號函
    暨「中信當鋪」現場測量照片、通聯紀錄等件在卷可憑；復
    扣案之空氣槍1支（槍枝管制編號0000000000號），經送請
    內政部警政署刑事警察局鑑定結果略以：送鑑空氣槍1支（
    槍枝管制編號0000000000號），認係口徑7.62mm制式空氣槍
    ，為土耳其HATSAN製BLITZ型，以釋放汽缸內氣體（預先灌
    氣）為發射動力，經以鉛彈測試3次，其中鉛彈最大發射速
    度其為137.5公尺/秒，換算其單位面積動能為66.02焦耳/平
    方公分等情，有該局111年3月11日刑鑑字第1110013202號鑑
    定書在卷可按，足認被告所涉上開犯罪之嫌疑重大。又被告
    於111年1月14日遭查獲時有逃逸、拒捕、攻擊員警等情形，
    且脫逃後為員警包圍，仍與員警持續對峙，並作勢攻擊，經
    員警對空鳴槍6發後，始合力制伏，有111年1月15日員警偵
    查報告在卷可查（警0400卷第2頁），有事實足認為有逃亡
    之虞。被告持有具殺傷力之空氣槍於111年1月14日遭查獲後
    ，又於111年4月6日另涉持其他不具殺傷力之空氣槍為恐嚇
    、毀損罪嫌，綜觀被告前開犯嫌，不僅危害社會治安情節非
    輕，且漠視國家公權力，侵害執行公務人員之生命、身體安
    全，所展現法敵對意識甚為強烈，參酌本案雖已辯論終結，
    然尚未確定，縱於確定後，亦有執行之問題，權衡國家刑事
    司法權之有效行使、社會秩序及公共利益、被告人身自由之
    私益及防禦權受限制之程度，就其目的與手段依比例原則權
    衡，認為確保將來可能之後續審判或判決確定後之刑罰執行
    程序得以順利進行，仍有羈押必要，尚無從以命被告具保、
    責付、限制住居等侵害較小之手段替代羈押，是聲請意旨稱
    被告無繼續羈押之必要云云，自無可採。至聲請意旨所述有
    年長老父、年幼子女需照顧等節，縱屬非虛，仍與被告是否
    具備羈押事由及羈押必要性之法律判斷無關，況被告2名未
    成年子女經本院囑警訪查結果，均由母照顧中，有本院公務
    電話紀錄在卷可考（本院卷第47頁），自無從據為准予具保
    停止羈押之正當事由。
六、綜上，本院認被告仍有羈押之原因及必要性，且不能以具保
    等方式替代羈押。又被告及辯護人聲請具保停止羈押之事由
    ，均無刑事訴訟法第114條各款所示不得駁回具保聲請停止
    羈押之情形。是此，被告及辯護人聲請具保停止羈押，難以
    准許，應予駁回。
七、依刑事訴訟法第220條，裁定如主文。
中　　華　　民　　國　　111 　年　　11　　月　　28　　日
                  刑事第二庭　審判長法　官　程士傑
                                    法  官  黃虹蓁
                                    法  官　楊子龍
以上正本證明與原本無異。
如不服本裁定應於裁定送達後5日內向本院提出抗告書狀敘述抗
告之理由抗告於臺灣高等法院高雄分院。
中　　華　　民　　國　　111 　年　　11　　月　　28　　日
                                    書記官  鄭嘉鈴